臺灣臺北地方法院刑事判決　　　　 100年度訴字第1076號
聲　請　人　臺灣臺北地方法院檢察署檢察官
被　　　告　蔡緒潔
上列被告因偽造文書案件，經檢察官聲請簡易判決處刑（100 年
度偵字第9643號），本院認不宜以簡易判決處刑，改以通常程序
審理，判決如下：
    主  文
蔡緒潔竊盜，處有期徒刑貳月，如易科罰金，以新臺幣壹仟元折
算壹日；又犯附表編號1 至14所示之罪，分別處附表編號1 至14
主文欄所示之刑。應執行有期徒刑拾月，如易科罰金，以新臺幣
壹仟元折算壹日，附表所示之偽造署押共計拾肆枚，均沒收。緩
刑貳年。
    事  實
一、蔡緒潔於民國100 年3 月18日晚間8 時許，在臺北市大安區
    ○○○路某巷某髮廊內，見店內沙發上放有余瑩珊所有黑色
    手提袋1 只無人看管，竟意圖為自己不法之所有，基於竊盜
    之犯意，徒手竊取余瑩珊黑色手提袋內LV皮夾1 只，皮夾內
    裝有余瑩珊花旗（台灣）商業銀行股份有限公司（下稱花旗
    銀行）卡號：0000000000000000號之信用卡、中國信託商業
    銀行股份有限公司（下稱中國信託銀行）信用卡、玉山商業
    銀行股份有限公司（下稱玉山銀行）信用卡、國民身分證、
    健保卡各1 張、現金新臺幣（下同）1,200 元（聲請簡易判
    決處刑書誤載為2,000 元）等財物。另明知上揭花旗銀行信
    用卡上之卡號係表彰持卡人與發卡銀行間辨識身分之用，並
    作為發卡銀行允許持卡人以信用卡刷卡程式，向特約商號完
    成信用交易之憑藉，非經持卡人同意，他人不得擅以持卡人
    之名義，利用信用卡資訊完成消費交易，竟分別為下列犯行
    ：
  (一)、基於行使偽造私文書、意圖為自己不法所有之犯意，分別
      於附表編號1至6、8 至9 、12至13號所示之時、地，持竊
      得之余瑩珊上揭花旗銀行信用卡，分別向附表編號1 至6
      、8 至9 、12至13號所示美雅國際股份有限公司等商店盜
      刷用以支付消費款項，並於附表編號1 至6 、8 至9 、12
      至13號店家各偽造「余瑩珊」之署押1 枚於簽帳單後，交
      付附表所示各特約商店之店員，以供核對信用卡背面簽名
      而行使之，致該等特約商店店員誤認係余瑩珊本人消費而
      陷於錯誤，分別交付附表編號1 至6 、8 至9 、12至13號
      所示金額貨品，且使花旗銀行於各該特約商店請款時代為
      墊付消費款項予該等商店，足以生損害於余瑩珊、花旗銀
      行及如附表編號1 至6 、8 至9 、12至13號所示之各特約
      商店確認持卡人身分之正確性。
  (二)、基於行使偽造私文書、意圖為自己不法所有之犯意，於附
      表編號7 、所示時、地，持竊得之余瑩珊花旗銀行信
      用卡，接續向該商店盜刷用以支付消費款項，於該編號
      部分簽署自己署押（此部分行使偽造私文書不另為無罪諭
      知部分詳後述）；於該編號部分偽造「余瑩珊」之署押
      於簽帳單後，交付與該特約商店店員，以供核對信用卡背
      面簽名而行使之，致該特約商店店員誤認係余瑩珊本人消
      費而陷於錯誤，交付該編號、所示金額貨品，且使花
      旗銀行於該特約商店請款時代為墊付消費款項予該等商店
      ，足以生損害於余瑩珊、花旗銀行及該特約商店確認持卡
      人身分之正確性。
  (三)、基於行使偽造私文書、意圖為自己不法所有之犯意，於附
      表編號10、所示時、地，持竊得之余瑩珊花旗銀行信
      用卡，接續向該編號所示商店盜刷用以支付消費款項，並
      偽造「余瑩珊」之署押於簽帳單後，交付與該特約商店店
      員，以供核對信用卡背面簽名而行使之，致該特約商店店
      員誤認係余瑩珊本人消費而陷於錯誤，交付該編號、
      所示金額貨品，且使花旗銀行於該特約商店請款時代為墊
      付消費款項予該等商店，足以生損害於余瑩珊、花旗銀行
      及該特約商店確認持卡人身分之正確性。
  (四)、基於行使偽造私文書、意圖為自己不法所有之犯意，於附
      表編號11、所示時、地，持竊得之余瑩珊花旗銀行信
      用卡，接續向該編號所示商店盜刷用以支付消費款項，因
      該編號部分，店家未要求簽名，故蔡緒潔並未簽名（此
      部分行使偽造私文書不另為無罪諭知部分詳後述），於該
      編號部分，偽造「余瑩珊」之署押於簽帳單後，交付與
      該特約商店之店員，以供核對信用卡背面簽名而行使之，
      致該特約商店店員誤認係余瑩珊本人消費而陷於錯誤，交
      付該編號、所示金額貨品，且使花旗銀行於該特約商
      店請款時代為墊付消費款項予該等商店，足以生損害於余
      瑩珊。
  (五)、基於詐欺取財之犯意，於附表編號14號時、地，持竊得之
      余瑩珊花旗銀行信用卡為行使，然因未成功刷卡而未遂。
  (六)、嗣余瑩珊因皮包遭竊報警處理，始循線查悉上情。
二、案經余瑩珊、花旗銀行、富邦媒體科技股份有限公司（下稱
    富邦媒體公司）訴由臺北市政府警察局大同分局報告臺灣臺
    北地方法院檢察署檢察官偵查後聲請簡易判決處刑，本院認
    不宜以簡易判決處刑，改以通常程序審理。
    理  由
壹、證據能力部分：
一、按被告以外之人於審判外之言詞或書面陳述，除法律有規定
    者外，不得作為證據，刑事訴訟法第159 條第1 項定有明文
    ；另按被告以外之人於審判外之陳述，雖不符前4 條之規定
    ，而經當事人於審判程序同意作為證據，法院審酌該言詞陳
    述或書面陳述作成時之情況，認為適當者，亦得為證據；當
    事人、代理人或辯護人於法院調查證據時，知有第159 條第
    1 項不得為證據之情形，而未於言詞辯論終結前聲明異議者
    ，視為有前項之同意；同法第159 條之5 規定甚明。本案據
    以認定被告蔡緒潔犯罪事實之證據，被告同意上開證據具備
    證據能力（見本院100 年度訴字第1076號卷〈下稱本院1076
    號卷〉第15頁背面）；本院審酌該等言詞陳述或書面陳述作
    成之情況認為適當，無不宜作為證據之情事，依刑事訴訟法
    第159 條之5 規定，均具備證據能力，均得作為證據。
貳、實體部分：
一、上開犯罪事實，業據被告蔡緒潔於偵查、本院審理時坦承不
    諱（見臺灣臺北地方法院檢察署100 年度偵字第9643號卷〈
    下稱偵卷〉第49頁、本院100 年度訴字第888 號卷〈下稱本
    院888 號卷〉第48頁背面、1076號卷第15頁背面），核與證
    人即告訴人余瑩珊、告訴代理人花旗銀行風險管理部門副理
    方永仕、告訴代理人富邦媒體公司職員（即附表編號第9 號
    店家MOMO藥妝昆明店）洪曉萍之指訴情節相符（見偵卷第13
    至18、20至23、49至50、60至62頁），並有被害人王昱珽（
    即附表編號第2 號衣盒精品店家職員）、潘怡君（即附表編
    號第3 、5 號衣殿園服飾店家職員）於警詢之查訪紀錄表陳
    述在卷可查（見偵卷第32至35頁）。此外，復有花旗銀行信
    用卡交易明細一覽表1 紙、監視器畫面翻拍照片2 張、花旗
    銀行100 年8 月3 日（100 ）政查字第47336 號卷檢附信用
    卡簽單影本16張存卷可佐（見偵卷第25至26、本院888 號卷
    第13至30頁），可認被告之任意性自白核與事實相符，堪以
    採信，本件事證明確，被告犯行堪以認定，應依法論科。
二、論罪科刑部分：
  (一)、核被告所為，係犯刑法第320 條第1 項竊盜罪，就附表編
      號1 至6 、7 、8 至10、、11、12至13號部分所
      為，係犯同法第216 條、第210 條行使偽造私文書罪及第
      339 條第1 項詐欺取財罪；就附表編號7 、11號所為
      ，係犯同法第339 條第1 項詐欺取財罪；就附表編號第14
      號部分，係犯同法第339 條第3 項、第1 項詐欺取財未遂
      罪。
  (二)、被告就附表編號1 至6 、7 、8 至10、、11、12
      至13號部分所為偽造署押，係偽造私文書之階段行為，偽
      造私文書後復持以行使，其偽造私文書之低度行為為行使
      偽造私文書之高度行為所吸收，均不另論罪。
  (三)、按數行為於同時同地或密切接近之時地實施，侵害同一之
      法益，各行為之獨立性極為薄弱，依一般社會健全觀念，
      在時間差距上，難以強行分開，在刑法評價上，以視為數
      個舉動之接續施行，合為包括之一行為予以評價，較為合
      理，則屬接續犯，而為包括之一罪。又接續犯於犯罪行為
      完畢之前，其各個舉動與該罪之構成要件相符，但行為人
      主觀上係以其各個舉動僅為全部犯罪行為之一部，而客觀
      上亦認係實施一個犯罪，是以僅成立一個罪名，有最高法
      院86年台上字第3295號、71年台上字第2837號判例意旨可
      資參照。查被告於附表編號7 、號、10、及11
      、號部分行使偽造私文書、詐欺取財罪間，均係分別於
      密接時間、相同地點盜刷竊得之告訴人余瑩珊信用卡，分
      別侵害同一店家法益，各行為之獨立性薄弱，可認被告係
      分別基於同一犯罪決意，實行數個構成要件相同之行為，
      應分別論以接續之一行為，並論以想像競合犯，分別從一
      重之行使偽造私文書罪論處，公訴意旨認被告此部分所為
      ，均應予分論併罰，尚有誤會。至附表編號1 至6 、8 至
      9 、12至13號行為，均係以一行為觸犯行使偽造私文書、
      詐欺取財罪，為想像競合犯，均應從一重之行使偽造私文
      書罪論處。
  (四)、被告所為竊盜罪、附表編號第1 至13號行使偽造私文書罪
      、編號14號詐欺取財未遂罪間，共計15罪，犯意各別，行
      為互殊，應予分論併罰。
  (五)、爰審酌被告先竊取他人財物，再將竊得信用卡逕自盜刷，
      盜刷次數高達17次，其中16次盜刷成功；1 次盜刷失敗，
      共詐得3 萬多元財物，顯見被告並未尊重他人財產權，破
      壞社會秩序及信用卡管理正確性，破壞社會經濟秩序，均
      應予非難，惟其犯後坦承犯行，態度尚稱良好，現已將盜
      刷之款項返還告訴人花旗銀行，有還款協議書、本院公務
      電話紀錄各1 紙在卷可考（見偵卷第53頁），然尚未與告
      訴人余瑩珊達成和解等節，兼衡其教育程度為高職畢業，
      現為會計助理，月收入18,000元（見本院1076號卷第30頁
      ）、犯罪手段、目的、所得利益、各次盜刷信用卡所生危
      害等一切情狀，分別量處如主文所示之刑，諭知易科罰金
      之折算標準，暨定其應執行刑，併諭知易科罰金之折算標
      準。
  (六)、而被告在信用卡消費簽帳商店收執聯上偽造之「余瑩珊」
      署押共14枚（詳細偽造署押之數量詳附表所示），均屬偽
      造之署押，不問屬於犯人與否，依刑法第219 條規定宣告
      沒收。
  (七)、又被告前未曾受有期徒刑以上刑之宣告，此有臺灣高等法
      院被告前案紀錄表1 份存卷可考，被告因一時失慮致犯本
      罪，犯後已坦承犯行，且將盜刷之款項返還告訴人花旗銀
      行，有還款協議書、本院公務電話紀錄各1 紙在卷可考，
      ，如前所述，尚知悔悟，被告經此偵、審之教訓，自當知
      所惕勉而無再犯之虞，本院綜核各情，認上開對被告所宣
      告之刑以暫不執行為適當，故併予宣告緩刑2 年，以勵自
      新。
三、不另為無罪之諭知部分：公訴人雖認附表編號7 、11、
    14號行為，均犯行使偽造私文書罪，惟被告就附表編號7 
    號部分，係於簽帳單上簽署自己姓名；於編號11部分，因
    簽帳單免簽名，故未簽署任何名字於簽帳單上，是附表編號
    第7 、11號行為，並未有任何偽造之私文書存在，被告
    持該簽帳單交付各該店員，亦非行使偽造私文書行為，另附
    表編號14號部分，根本未刷卡成功，亦無以余瑩珊名義偽造
    簽帳單之任何行為，上開部分自難以行使偽造私文書罪相繩
    ，公訴人認該等行為亦該當行使偽造私文書罪，自非有據，
    惟公訴人認此部分如成立犯罪，與前開詐欺取財罪部分，有
    想像競合裁判上一罪關係，爰均不另為無罪之諭知。
據上論斷，依刑事訴訟法第452 條、第299 條第1 項前段，刑法
第216 條、第210 條、第339 條第1 項、第3 項、第55條、第41
條第1 項前段、第8 項、第51條第5 款、第219 條，第74條第1
項第1 款，刑法施行法第1 條之1 第1 項、第2 項前段，判決如
主文。
中    華    民    國   100    年    11    月    25    日
                  刑事第八庭    審判長法  官  李桂英
                                      法  官  黃志中
                                      法  官  湯千慧
以上正本證明與原本無異。
如不服本判決應於收受送達後10日內向本院提出上訴書狀，並應
敘述具體理由；其未敘述上訴理由者，應於上訴期間屆滿後20日
內向本院補提理由書（均須按他造當事人之人數附繕）「切勿逕
送上級法院」。
                                書記官  游雅鈞
中    華    民    國   100    年    11    月    25    日
附錄本案論罪科刑法條全文：
中華民國刑法第320條
（普通竊盜罪、竊佔罪）
意圖為自己或第三人不法之所有，而竊取他人之動產者，為竊盜
罪，處5 年以下有期徒刑、拘役或5 百元以下罰金。
意圖為自己或第三人不法之利益，而竊佔他人之不動產者，依前
項之規定處斷。
前二項之未遂犯罰之。
中華民國刑法第216條
（行使偽造變造或登載不實之文書罪）
行使第210 條至第215 條之文書者，依偽造、變造文書或登載不
實事項或使登載不實事項之規定處斷。
中華民國刑法第210條
（偽造變造私文書罪）
偽造、變造私文書，足以生損害於公眾或他人者，處5 年以下有
期徒刑。
中華民國刑法第339條
（普通詐欺罪）
意圖為自己或第三人不法之所有，以詐術使人將本人或第三人之
物交付者，處5 年以下有期徒刑、拘役或科或併科1 千元以下罰
金。
以前項方法得財產上不法之利益或使第三人得之者，亦同。
前二項之未遂犯罰之。
附表：
┌─┬──────┬─────┬───────┬────┬───────┬──────┐
│編│刷卡時間    │特約商店店│商店地址      │金額    │主文          │偽造署押數量│
│號│            │名        │              │        │              │及出處      │
├─┼──────┼─────┼───────┼────┼───────┼──────┤
│1 │100年3月18日│美雅國際股│臺北市萬華區峨│599元   │蔡緒潔行使偽造│偽造「余瑩珊│
│  │下午9 時08  │份有限公司│嵋街51號      │        │私文書，足以生│」之署押1 枚│
│  │分          │          │              │        │損害於他人，處│本院888 號卷│
│  │            │          │              │        │有期徒刑月，│卷第14頁    │
│  │            │          │              │        │如易科罰金，以│            │
│  │            │          │              │        │新臺幣壹仟元折│            │
│  │            │          │              │        │算壹日，附表編│            │
│  │            │          │              │        │號1 號所示之偽│            │
│  │            │          │              │        │造署押沒收。  │            │
│  │            │          │              │        │              │            │
├─┼──────┼─────┼───────┼────┼───────┼──────┤
│2 │100年3月18日│衣盒精品店│臺北市萬華區西│3,180元 │蔡緒潔行使偽造│偽造「余瑩珊│
│  │下午9時14分 │          │寧南路72之1 號│        │私文書，足以生│」之署押1 枚│
│  │            │          │              │        │損害於他人，處│本院888 號卷│
│  │            │          │              │        │有期徒刑月，│第21、35頁  │
│  │            │          │              │        │如易科罰金，以│            │
│  │            │          │              │        │新臺幣壹仟元折│            │
│  │            │          │              │        │算壹日，附表編│            │
│  │            │          │              │        │號2 號所示之偽│            │
│  │            │          │              │        │造署押沒收。  │            │
├─┼──────┼─────┼───────┼────┼───────┼──────┤
│3 │100年3月18日│衣殿園服飾│臺北市萬華區西│1,800元 │蔡緒潔行使偽造│偽造「余瑩珊│
│  │下午9時27分 │          │寧南路72之1 號│        │私文書，足以生│」之署押1 枚│
│  │            │          │5 樓8 室      │        │損害於他人，處│本院888 號卷│
│  │            │          │              │        │有期徒刑月，│第17頁      │
│  │            │          │              │        │如易科罰金，以│            │
│  │            │          │              │        │新臺幣壹仟元折│            │
│  │            │          │              │        │算壹日，附表編│            │
│  │            │          │              │        │號3 號所示之偽│            │
│  │            │          │              │        │造署押沒收。  │            │
├─┼──────┼─────┼───────┼────┼───────┼──────┤
│4 │100年3月18日│歐若拉精品│臺北市萬華區西│1,100元 │蔡緒潔行使偽造│偽造「余瑩珊│
│  │下午9時33分 │店        │寧南路72之1 號│        │私文書，足以生│」之署押1 枚│
│  │            │          │4 樓8A        │        │損害於他人，處│本院888 號卷│
│  │            │          │              │        │有期徒刑月，│第16頁      │
│  │            │          │              │        │如易科罰金，以│            │
│  │            │          │              │        │新臺幣壹仟元折│            │
│  │            │          │              │        │算壹日，附表編│            │
│  │            │          │              │        │號4 號所示之偽│            │
│  │            │          │              │        │造署押沒收。  │            │
├─┼──────┼─────┼───────┼────┼───────┼──────┤
│5 │100年3月18日│衣殿園服飾│臺北市萬華區西│2,600元 │蔡緒潔行使偽造│偽造「余瑩珊│
│  │下午9時37分 │          │寧南路72之1 號│        │私文書，足以生│」之署押1 枚│
│  │            │          │3 樓35之1 室  │        │損害於他人，處│本院888 號卷│
│  │            │          │              │        │有期徒刑月，│第20頁      │
│  │            │          │              │        │如易科罰金，以│            │
│  │            │          │              │        │新臺幣壹仟元折│            │
│  │            │          │              │        │算壹日，附表編│            │
│  │            │          │              │        │號5 號所示之偽│            │
│  │            │          │              │        │造署押沒收。  │            │
├─┼──────┼─────┼───────┼────┼───────┼──────┤
│6 │100年3月18日│芬的工作室│臺北市萬華區昆│5,050元 │蔡緒潔行使偽造│偽造「余瑩珊│
│  │下午10時00分│-PINKY    │明街96巷6 之5 │        │私文書，足以生│」之署押1 枚│
│  │            │          │號1樓         │        │損害於他人，處│本院888 號卷│
│  │            │          │              │        │有期徒刑月，│第24頁      │
│  │            │          │              │        │如易科罰金，以│            │
│  │            │          │              │        │新臺幣壹仟元折│            │
│  │            │          │              │        │算壹日，附表編│            │
│  │            │          │              │        │號6 號所示之偽│            │
│  │            │          │              │        │造署押沒收。  │            │
├─┼──────┼─────┼───────┼────┼───────┼──────┤
│7 │100 年3 月│年青人眼鏡│臺北市萬華區西│880元   │蔡緒潔行使偽造│本院888 號卷│
│  │18日下午10時│直銷量販店│寧南路131 號1 │        │私文書，足以生│第15頁（但簽│
│  │15分        │          │樓            │        │損害於他人，處│本人名未偽造│
│  │            │          │              │        │有期徒刑月，│署押）      │
│  ├──────┼─────┼───────┼────┤如易科罰金，以├──────┤
│  │100 年3 月│年青人眼鏡│臺北市萬華區西│5,000元 │新臺幣壹仟元折│偽造「余瑩珊│
│  │18日下午10時│直銷量販店│寧南路131 號1 │        │算壹日，附表編│」之署押1 枚│
│  │24分        │          │樓            │        │號8 號所示之偽│本院888 號卷│
│  │            │          │              │        │造署押沒收。  │第23、39頁  │
├─┼──────┼─────┼───────┼────┼───────┼──────┤
│8 │100年3月18日│凱庭服飾店│臺北市萬華區西│2,360元 │蔡緒潔行使偽造│偽造「余瑩珊│
│  │下午10時43分│          │寧南路48之4 號│        │私文書，足以生│」之署押1 枚│
│  │            │          │              │        │損害於他人，處│本院888 號卷│
│  │            │          │              │        │有期徒刑月，│第18頁      │
│  │            │          │              │        │如易科罰金，以│            │
│  │            │          │              │        │新臺幣壹仟元折│            │
│  │            │          │              │        │算壹日，附表編│            │
│  │            │          │              │        │號9 號所示之偽│            │
│  │            │          │              │        │造署押沒收。  │            │
├─┼──────┼─────┼───────┼────┼───────┼──────┤
│9 │100年3月18日│MOMO藥妝--│臺北市萬華區昆│4,571元 │蔡緒潔行使偽造│偽造「余瑩珊│
│  │下午10時52分│昆明店    │明街90 -92號  │        │私文書，足以生│」之署押1 枚│
│  │            │          │              │        │損害於他人，處│本院888 號卷│
│  │            │          │              │        │有期徒刑月，│第22頁      │
│  │            │          │              │        │如易科罰金，以│            │
│  │            │          │              │        │新臺幣壹仟元折│            │
│  │            │          │              │        │算壹日，附表編│            │
│  │            │          │              │        │號10號所示之偽│            │
│  │            │          │              │        │造署押沒收。  │            │
├─┼──────┼─────┼───────┼────┼───────┼──────┤
│10│100 年3 月│寶正眼鏡行│新北市五股區成│500元   │蔡緒潔行使偽造│偽造「余瑩珊│
│  │19日下午2 時│          │泰路2 段160 號│        │私文書，足以生│」之署押1 枚│
│  │44分        │          │              │        │損害於他人，處│本院888 號卷│
│  │            │          │              │        │有期徒刑月，│第25頁      │
│  ├──────┼─────┼───────┼────┤如易科罰金，以├──────┤
│  │100 年3 月│寶正眼鏡行│新北市五股區成│500元   │新臺幣壹仟元折│偽造「余瑩珊│
│  │19日下午2 時│          │泰路2 段160 號│        │算壹日，附表編│」之署押1 枚│
│  │47分        │          │              │        │號11、12號所示│本院888 號卷│
│  │            │          │              │        │之偽造署押沒收│第26頁      │
│  │            │          │              │        │。            │            │
│  │            │          │              │        │              │            │
│  │            │          │              │        │              │            │
├─┼──────┼─────┼───────┼────┼───────┼──────┤
│11│100 年3 月│屈臣氏--五│新北市五股區工│2,903元 │蔡緒潔行使偽造│本院888 號卷│
│  │19日下午3 時│股店      │商路80號      │        │私文書，足以生│第29、44-2頁│
│  │            │          │              │        │損害於他人，處│（免簽名無偽│
│  │            │          │              │        │有期徒刑月，│造署押）    │
│  ├──────┼─────┼───────┼────┤如易科罰金，以├──────┤
│  │100 年3 月│屈臣氏--五│新北市五股區工│3,529元 │新臺幣壹仟元折│偽造「余瑩珊│
│  │19日下午3 時│股店      │商路80號      │        │算壹日，附表編│」之署押1 枚│
│  │15分        │          │              │        │號14號所示之偽│本院888 號卷│
│  │            │          │              │        │造署押沒收。  │第30、44-3頁│
│  │            │          │              │        │              │            │
├─┼──────┼─────┼───────┼────┼───────┼──────┤
│12│100年3月19日│小林鐘錶眼│新北市五股區成│760元   │蔡緒潔行使偽造│偽造「余瑩珊│
│  │下午6時00分 │鏡股份有限│泰路2 段158 號│        │私文書，足以生│」之署押1 枚│
│  │            │公司      │              │        │損害於他人，處│本院888 號卷│
│  │            │          │              │        │有期徒刑月，│第27、42頁  │
│  │            │          │              │        │如易科罰金，以│            │
│  │            │          │              │        │新臺幣壹仟元折│            │
│  │            │          │              │        │算壹日，附表編│            │
│  │            │          │              │        │號15號所示之偽│            │
│  │            │          │              │        │造署押沒收。  │            │
├─┼──────┼─────┼───────┼────┼───────┼──────┤
│13│100年3月19日│沛晶美容有│新北市泰山區明│1,200元 │蔡緒潔行使偽造│偽造「余瑩珊│
│  │下午7時58分 │限公司    │志路1 段228 號│        │私文書，足以生│」之署押1 枚│
│  │            │          │1 樓          │        │損害於他人，處│本院888 號卷│
│  │            │          │              │        │有期徒刑月，│第28、33頁  │
│  │            │          │              │        │如易科罰金，以│            │
│  │            │          │              │        │新臺幣壹仟元折│            │
│  │            │          │              │        │算壹日，附表編│            │
│  │            │          │              │        │號16號所示之偽│            │
│  │            │          │              │        │造署押沒收。  │            │
├─┼──────┼─────┼───────┼────┼───────┼──────┤
│14│100年3月19日│屈臣氏- 泰│新北市泰山區泰│3,185 元│蔡緒潔意圖為自│            │
│  │下午9時38分 │林店      │林路2 段185 號│（沒成功│己不法之所有，│            │
│  │            │          │              │）      │以詐術使人將本│            │
│  │            │          │              │        │人之物交付，未│            │
│  │            │          │              │        │遂，處有期徒刑│            │
│  │            │          │              │        │貳月，如易科罰│            │
│  │            │          │              │        │金，以新臺幣壹│            │
│  │            │          │              │        │仟元折算壹日。│            │
├─┼──────┴─────┴───────┼────┼───────┼──────┤
│合│                                        │36,532元│              │署押共計14枚│
│計│                                        │        │              │            │
└─┴────────────────────┴────┴───────┴──────┘